臺灣基隆地方法院刑事判決　
110年度易字第481號
公  訴  人  臺灣基隆地方檢察署檢察官
被      告  許怡仁

                    籍設新北市○○區○○路00號0樓（新北○○○○○○○○○）


上列被告因竊盜案件，經檢察官提起公訴（110年度偵字第6846
號），被告於準備程序中就被訴事實為有罪之陳述，經本院裁定
依簡式審判程序審理，並判決如下：
    主  文
許怡仁犯攜帶兇器竊盜未遂罪，累犯，處有期徒刑柒月。 
    事實及理由
一、本件犯罪事實、證據及所犯法條，除犯罪事實欄二、第1行
    所載之「23時30分」，應更正為「23時23分」，及應補充「
    被告於本院審理時之自白、基隆市警察局第一分局搜索、扣
    押筆錄、扣押物品目錄表」為證據外，其餘均引用檢察官起
    訴書之記載（如附件）。
二、被告有起訴書犯罪事實欄一所載科刑執行完畢情形，有臺灣
    高等法院被告前案紀錄表可證，其於受有期徒刑執行完畢後
    5 年內故意再犯本件有期徒刑以上之罪，符合刑法第47條第
    1 項所定之累犯，惟依司法院大法官釋字第775 號解釋意旨
    ，於被告構成累犯之情形，若不分情節一律加重最低本刑，
    有違憲法罪刑相當原則，故於上開規定修正前，法院應就具
    體個案，裁量是否加重最低本刑。本院審酌被告構成累犯之
    前案紀錄罪名多與本案相同，倘仍以最低法定本刑為量刑之
    下限，未能反應被告於本案之犯罪情節，而與罪刑相當原則
    有違，爰依刑法第47條第1 項規定加重其刑。
三、被告已著手實行竊盜，然尚未達於既遂之程度，為未遂犯，
    既未生犯罪實害，可罰性較既遂犯為低，是應依刑法第25條
    第2項之規定，減輕其刑，並依法先加後減之。
四、爰以行為人之責任為基礎，審酌被告為一智慮成熟之成年人
    ，竟不思以正途獲取財物而遂行偷盜，足見其不知尊重他人
    財產權，法治觀念明顯薄弱，實無足取。惟其犯後坦承犯行
    ，態度尚可，另兼衡其犯罪動機、目的、情節、自述教育程
    度為國小畢業、業粗工、日薪新臺幣1,000元、家中無人需
    其扶養之生活狀況（見本院卷第109頁）等一切情狀，量處
    如主文所示之刑。
五、扣案之螺絲起子1 支，雖為被告所有並於案發時攜帶在身，
    然未持之用於本案竊盜犯行，業據被告供明在案（見偵卷第
    171頁），爰不予宣告沒收。
據上論斷，應依刑事訴訟法第273 條之1 第1 項、第299 條第 1
項前段、第310 條之2 、第454 條第2 項，判決如主文。
本案經檢察官唐道發提起公訴，檢察官高永棟到庭執行職務。 
中　　華　　民　　國　　110 　年　　11　　月　　30　　日
                  刑事第二庭  法　官　鄭富容
以上正本證明與原本無異。
如不服本判決應於收受送達後20日內向本院提出上訴書狀，並應
敘述具體理由；其未敘述上訴理由者，應於上訴期間屆滿後20日
內向本院補提理由書(均須按他造當事人之人數附繕本)「切勿逕
送上級法院」。　　　　　　　　　
中　　華　　民　　國　　110 　年　　11　　月　　30　　日
                              書記官  耿珮瑄
附錄本判決論罪科刑依據之法條：                          中華民國刑法第321條
犯前條第1項、第2項之罪而有下列情形之一者，處6月以上5年以
下有期徒刑，得併科50萬元以下罰金：
一、侵入住宅或有人居住之建築物、船艦或隱匿其內而犯之。
二、毀越門窗、牆垣或其他安全設備而犯之。
三、攜帶兇器而犯之。
四、結夥三人以上而犯之。
五、乘火災、水災或其他災害之際而犯之。
六、在車站、港埠、航空站或其他供水、陸、空公眾運輸之舟、
    車、航空機內而犯之。
前項之未遂犯罰之。
【附件】：
臺灣基隆地方檢察署檢察官起訴書
                                     110年度偵字第6846號
　　被　　　告　許怡仁　男　52歲（民國00年0月00日生）
　　　　　　　　　　　　住新北市○○區○○路00號5樓(新北○○○○○○○○○)
　　　　　　　　　　　　居基隆市○○區○○路000巷000號
                        (在押)
　　　　　　　　　　　　國民身分證統一編號：Z000000000號
上列被告因竊盜案件，業經偵查終結，認應提起公訴，茲將犯罪
事實及證據並所犯法條分敘如下：
　　　　犯罪事實
一、許怡仁前因竊盜等案件，經臺灣基隆地方法院以106年度基
    簡字第1683號判決判處有期徒刑4月、4月，應執行有期徒刑
    7月確定（甲案）；復因竊盜案件，經同法院以107年度易字
    第150號判決判處有期徒刑10月、5月確定（乙案）；甲乙2
    案嗣經臺灣基隆地方法院以107年度聲字第867號裁定合併定
    應執行有期徒刑1年8月確定，並與前案假釋遭撤銷之殘刑接
    續執行，於民國109年4月1日執行完畢。
二、許怡仁意圖為自己不法之所有，於110年10月11日23時30分
    許，在基隆市○○區○○路000號前，隨機測試停放於路邊之汽
    車車門有無上鎖，適因楊德誠正在下貨，其所使用之車號00
    0-0000號自小客車車門未上鎖，許怡仁測試開啟該車副駕駛
    座車門，入內打開楊德誠所有放在副駕駛座之斜背包找尋財
    物，旋遭楊德誠發現而未得逞。楊德誠旋請姪女報警處理而
    當場查獲，並在許怡仁隨身包包內起出客觀上足供兇器使用
    之螺絲起子1支。
三、案經基隆市警察局第一分局報告偵辦。
　　　　證據並所犯法條
一、證據：（一）被告許怡仁於警詢、偵訊之自白。
          （二）被害人楊德誠警詢之證詞。
          （三）照片6張、螺絲起子1支。
二、核被告所為，係犯刑法第321條第2項、第1項第3款之加重竊
    盜未遂罪嫌。其有犯罪事實欄所載之科刑執行情形，有刑案
    資料查註紀錄表可稽，其於5年內故意再犯本件有期徒刑以
    上之罪，為累犯，請依刑法第47條第1項規定加重其刑。扣
    案之螺絲起子1支，係被告所有供犯罪預備之物，請依刑法
    第38條第2項前段規定宣告沒收。
三、依刑事訴訟法第251條第1項提起公訴。
　　此　致
臺灣基隆地方法院
中　　華　　民　　國　 110　　年　　10　　月　　25　　日
　　　　　　　　　　　　　　　檢  察  官　唐道發
本件正本證明與原本無異
中　　華　　民　　國　 110　　年　　11　　月　　3 　　日
　　　　　　　　　　　　　　　書  記  官  吳愷原
附錄本案所犯法條全文
中華民國刑法第321條
犯前條第 1 項、第 2 項之罪而有下列情形之一者，處 6 月以
上 5 年以下有期徒刑，得併科 50 萬元以下罰金：
一、侵入住宅或有人居住之建築物、船艦或隱匿其內而犯之。
二、毀越門窗、牆垣或其他安全設備而犯之。
三、攜帶兇器而犯之。
四、結夥三人以上而犯之。
五、乘火災、水災或其他災害之際而犯之。
六、在車站、港埠、航空站或其他供水、陸、空公眾運輸之舟、
    車、航空機內而犯之。
前項之未遂犯罰之。